Dovannys Hernández Morales

Quito, Pichincha +593998238819 Movistar dovannys@yahoo.com http://dohernandez.com/home/es



Desarrollador de aplicaciones Informáticas con más de 20 años de experiencia. Preparado para puestos de desarrollo de software, gestión de base de datos o asistente de sistemas (soporte a usuarios) en múltiples sectores económicos. Dominio de los idiomas inglés y ruso.

Experiencia

SEGUROS DEL PICHINCHA. Ejecutivo de Desarrollo Tecnológico

Sep. 2013 – presente Quito, Ecuador

Desarrollo y mantenimiento de aplicaciones propias de la empresa con herramientas de Microsoft: Visual Studio 2019, ASP.NET (MVC), WCF, WEB API, SQL Server.

- Proyecto de facturación electrónica en ambiente Web.
- Aplicativo Web para consultas de documentos electrónicos de clientes.
- Creación de servicios Web y Windows para el soporte de aplicativos propios.
- Aplicativo Web de cotización y venta de productos de Seguros con Angular.

LOGICSTUDIO. Ingeniero de Desarrollo Sénior

abr. 2013 – sep. 2013 Quito, Ecuador

Desarrollo de aplicaciones para clientes.

- Migración de un sistema de facturación. Herramientas utilizadas: SQL Server 2008, Integration Services (SSIS). Cliente: SALUD S.A.
- Modificación y realización de Web Methods dentro de Web Services, así como la creación de una aplicación Windows Services, dentro del proyecto de envío de notificaciones de SMS a clientes a través de un proveedor. .Net Framework 2.0 C#. Cliente: CREDIREPORT.

INTERGRUPO. Ingeniero de Desarrollo

nov. 2012 – mar. 2013 Quito, Ecuador

Consultoría en tecnologías de la información para terceros. Desarrollo de aplicaciones para clientes.

- Montaje y configuración de un sitio para la Gestión Documental en SEDEMI.
 Realizado con SharePoint 2010 sobre Windows Server 2012, SQL Server 2012.
- Modificaciones al Sistema de Gestión Académica (SGA) de la Universidad Técnica Particular de Lojas (UTPL), según requerimientos del cliente. Tecnologías utilizadas: Visual Studio 2010, .NET Framework 4.0, C#, CSLA, Ext.Net, Oracle.
- Instalación y configuración de un sitio para la Gestión de Proyectos en PRONACA. Tecnologías utilizadas: SharePoint 2010, SQL Server 2008, Visual Studio 2010, .NET Framework 4.0, C#, IIS 7.0, Consumo de Web Services de SharePoint 2010.

GLOBALWARE.

sep. 2011 – nov 2012 Quito, Ecuador Desarrollo de aplicaciones para terceros (PRODUBANCO S.A.), sobre tecnología de Microsoft. Uso de Programación Orientada a Objetos (OOP) en n - capas con lenguaje C# del Visual Studio e Inteligencia de Negocios (BI).

- Proyecto: Reportes de Información Transaccional (Segunda etapa)
 PRODUBANCO. Tecnología usada: SQL Server, Integration Services, C#,
 .NET Framework 2.0, Visual Studio .NET 2002, Team Foundation Server 2008, Infragistics 2005.
- Proyecto: Modificación a las estructuras de entrega de información a la Super Intendencia de Bancos y Seguros (SBS). Cliente: PRODUBANCO. Tecnología usada: SQL Server, Integration Services, C#, .NET Framework 2.0, Visual Studio .NET 2002, Team Foundation Server 2008, Infragistics 2005.
- Proyecto: Score de cargas masivas de Tarjetas de Crédito en PRODUBANCO. Tecnología usada: SQL Server, Integration Services, C#, .NET Framework 2.0, Visual Studio .NET 2002, Team Foundation Server 2008, Infragistics 2005.
- Proyecto: Reportes de Información Transaccional (Primera etapa)
 PRODUBANCO. Tecnología usada: SQL Server, Integration Services, C#,
 .NET Framework 2.0, Visual Studio .NET 2002, Team Foundation Server 2008, Infragistics 2005.

León y Asociados.

ago. 2010 - jun. 2011

Desarrollador

Quito, Ecuador

Desarrollo de aplicaciones para terceros (FERRERO S.A.), sobre tecnología de Microsoft.

- Visual Studio .Net 2010 (Lenguaje C #). Programación de flujos de trabajo (Work Flows) sobre SharePoint.
- Base de Datos. Microsoft SQL Server 2008.
- Inteligencia de Negocios (BI) SSAS. (Incluyendo programación de cálculos para Data Ware House en Lenguaje MDX).

Corporación CUBALSE S.A.

Analista de Sistemas

ene. 1997 - sep. 2009 Ciudad de La Habana, Cuba

- -Programación y atención a la explotación de sistemas (Inventario, Contable, Nomina).
- -Base de Datos. FoxPro 2.6, SQL Server 2005, Access 2007.
- -Administración de la red y servidores.
- -Montaje y mantenimiento de Equipamiento.
- -Programación de hojas Excel en lenguaje VBA (Visual Basic for Applications).
- -Mantenimiento y Soporte a Cajas Registradoras (OMRON, ÓPTIMA).

Centro de Ingeniería y Desarrollo para la Automatización Industrial (CEDAI).

sep. 1989 - ene 1997 Ciudad de La Habana, Cuba

Programador

- -Programación de aplicaciones en lenguaje C, C++, así como ensamblador.
- -Programación de Autómatas programables

Estudios

Politécnico de Minsk

sep. 1985 – jun. 1989 Minsk, Bielorrusia

Tecnólogo

Tecnologías de la Información (Sistemas Automatizados de Dirección).